臺灣嘉義地方法院刑事判決
111年度訴字第215號
公  訴  人  臺灣嘉義地方檢察署檢察官
被      告  潘崇龍



            黃炳義


            何春來



上列被告等因傷害案件，經檢察官提起公訴（111年度調偵字第2
26號），本院判決如下：
    主  文
本件公訴不受理。
    理  由
一、公訴意旨詳如起訴書所載（如附件）。
二、按告訴乃論之罪，告訴人於第一審辯論終結前，得撤回其告
    訴，又其告訴經撤回者，法院應諭知不受理之判決，並得不
    經言詞辯論為之。刑事訴訟法第238條第1項、第303條第3款
    、第307條分別定有明文。經查，本件被告即黃炳義、潘崇
    龍及何春來3人係犯刑法第277 條第1 項之傷害罪，而該罪
    依刑法第287 條前段之規定，須告訴乃論。茲據告訴人沈佳
    緯於民國111 年6 月9日具狀撤回其告訴等情，有本院調解
    筆錄影本及撤回告訴狀各1 份附卷可憑（見本院卷第65-66
    、75頁），揆諸前開說明，爰不經言詞辯論，逕為諭知不受
    理之判決。
據上論斷，應依刑事訴訟法第303 條第3 款、第307 條，判決如
主文。
本案經檢察官陳郁雯偵查起訴。
中　　華　　民　　國　　111 　年　　6 　　月　　16　　日
                  刑事第二庭  審判長  法  官  林正雄
                                      法  官  王品惠
                                      法  官  簡仲頤
以上正本證明與原本無異。
如不服本判決應於收受判決後20日內向本院提出上訴書狀，並應敘述具體理由；其未敘述上訴理由者，應於上訴期間屆滿後20日內向本院補提理由書（均須按他造當事人之人數附繕本）「切勿逕送上級法院」。告訴人或被害人如對於本判決不服者，應具備理由請求檢察官上訴，其上訴期間之計算係以檢察官收受判決正本之日期為準。　　　　　　　　　　　　　　　　　　　
中　　華　　民　　國　　111 　年　　6 　　月　　17　　日
                                      書記官  王嘉祺
附件：
臺灣嘉義地方檢察署檢察官起訴書
                                    111年度調偵字第226號
　　被　　　告　潘崇龍　
　　　　　    　黃炳義　
　　    　　　　何春來　
上列被告等因傷害案件，已經偵查終結，認應提起公訴，茲將犯
罪事實及證據並所犯法條分敘如下：
　　　　犯罪事實
一、黃炳義前因公共危險案件，經臺灣嘉義地方法院以109年度
    嘉交簡字第343號判決處有期徒刑4月確定，於民國109年12
    月16日易科罰金執行完畢。詎其仍不知悔改，於111年1月21
    日凌晨0時50分許，在嘉義縣中埔鄉和美村三和市場內之緣
    歌友會門口，見潘崇龍因細故與沈佳緯發生口角，黃炳義竟
    與潘崇龍、何春來共同基於傷害之犯意聯絡，徒手毆打沈佳
    緯，過程中，沈佳緯趁隙逃至緣歌友會外，潘崇龍、黃炳義
    接續前開犯意，旋即追上沈佳緯，並再徒手毆打沈佳緯，致
    沈佳緯受有雙膝及雙肘挫擦傷、右胸壁及右上背挫傷、右眼
    眶瘀傷、左前額撕裂傷1.5公分之傷害。
二、案經沈佳緯訴由嘉義縣警察局中埔分局報告偵辦。
　　　　證據並所犯法條
一、證據名稱及待證事實：
編號 證   據   名   稱 待   證    事    實 1 被告潘崇龍於警詢及偵查中之供述 1、證明被告潘崇龍有於上開時、地2度徒手毆打告訴人沈佳緯之事實。 2、證明被告黃炳義亦2度徒手毆打告訴人沈佳緯之事實。 3、證明被告潘崇龍、黃炳義、何春來與告訴人沈佳緯4人在緣歌友會門口扭打在地之事實。 4、證明被告潘崇龍、黃炳義2人於緣歌友會門口扭打後，尚追及告訴人沈佳緯，並再次於緣歌友會外毆打告訴人沈佳緯，前開2次毆打間隔約30秒之事實。 2 被告黃炳義於警詢及偵查中之供述 1、證明被告黃炳義有於上開時、地2度徒手毆打告訴人沈佳緯之事實。 2、證明被告潘崇龍亦2度徒手毆打告訴人沈佳緯之事實。 3、證明被告潘崇龍、黃炳義、何春來與告訴人沈佳緯4人在緣歌友會門口扭打在地之事實。 4、證明被告潘崇龍、黃炳義2人於緣歌友會門口扭打後，尚追及告訴人沈佳緯，並再次於緣歌友會外毆打告訴人沈佳緯；前開2次毆打係從緣歌友會門口打到緣歌友會外面之事實。 3 被告何春來於警詢及偵查中之供述 1、證明被告潘崇龍、黃炳義、何春來與告訴人沈佳緯4人在緣歌友會門口扭打在地之事實。 2、證明證人蘇宸儀有在場目睹並勸架，而被告何春來與證人蘇宸儀為好朋友關係之事實。   4 證人即告訴人沈佳緯於警詢及偵查中之結證 1、證明告訴人沈佳緯先在緣歌友會門口，遭被告潘崇龍、黃炳義、何春來3人同時毆打；後旋即在緣歌友會外，又遭潘崇龍、黃炳義2人追及毆打之事實。 2、證明告訴人沈佳緯受有診斷證明書所載傷勢之事實。   5 證人即在場人蘇宸儀於警詢之證述及偵訊之結證 1、證明被告3人同時在緣歌友會門口毆打告訴人沈佳緯成傷之事實。 2、證明被告何春來確有於緣歌友會門口以腳踢方式，毆打告訴人沈佳緯之事實。 3、證明被告潘崇龍、黃炳義、何春來與證人蘇宸儀無仇恨、糾紛之事實。   6 天主教聖馬爾定醫院診斷證明書1份、現場及監視器錄影截圖16張、監視器錄影光碟1片 1、證明告訴人沈佳緯受有犯罪事實欄所載傷勢之事實。 2、證明被告潘崇龍、黃炳義於緣歌友會外，追及並毆打告訴人沈佳緯之事實。 
二、核被告黃炳義、潘崇龍及何春來3人所為，係犯刑法第277條
    第1項之傷害罪嫌。被告3人間有犯意聯絡及行為分擔，請論
    以共同正犯。被告潘崇龍、黃炳義先後徒手毆打告訴人沈佳
    緯之行為，係於密接之時間實施，侵害同一法益，各行為之
    獨立性薄弱，依一般社會健全觀念，在時間差距上，難以強
    行分開，應視為數個舉動之接續施行，合為包括之一行為予
    以評價，請論以接續犯。又被告黃炳義前有如犯罪事實欄所
    載之論罪科刑及執行情形，有本署刑案資料查註紀錄表1份
    在卷可稽，其於有期徒刑執行完畢後，5年內故意再犯本件
    有期徒刑以上之罪，為累犯，請參照司法院大法官釋字第77
    5號解釋意旨，審酌是否依刑法第47條第1項之規定加重其刑
    。
三、依刑事訴訟法第251條第1項提起公訴。
　此　致

臺灣嘉義地方法院
中　　華　　民　　國　 111　　年　　4 　　月　　20　　日
　　　　　　　　　　　　 　　檢　察 官 　陳郁雯
上正本證明與原本無異。
中　　華　　民　　國　 111　　年　　4 　　月　　25　　日
　　　　　　　　　　　　　　 書  記  官  羅文秀